Inventaris van het archief van de Bond van Openbare Leeszalen in Zuid-Holland, 1916-1962
Nationaal Archief, Den Haag
Bond van Openbare Leeszalen in Zuid-Holland
Bond Openbare Leeszalen ZH
1916-1962
35427
0.80 meter; 23 inventarisnummers.
Normale geschreven, getypte en gedrukte documenten, geen bijzondere handschriften.
Nationaal Archief, Den Haag
Het archief van de Bond van Openbare Leeszalen in Zuid-Holland (1916-1962) bevat statuten en reglementen, notulen en agenda's, jaarverslagen, jaarrekeningen, en een rapport 'het Plattelandsbibliotheekwezen in Zuid-Holland' uit 1959.
Archiefvorming
Geschiedenis van het archiefbeheer
De verwerving van het archief
Het archief is voor langere tijd in beheer, niet in eigendom verkregen.
3.22
Aanwijzingen voor de gebruiker
Openbaarheidsbeperkingen
Volledig openbaar.
Materiële beperkingen
Aanvraaginstructie
Openbare archiefstukken kunnen online worden aangevraagd en gereserveerd. U kunt dit ook via de terminals in de studiezaal van het Nationaal Archief doen. Om te kunnen reserveren dient u de volgende stappen te volgen:
U maakt een profiel aan op www.gahetna.nl, en logt vervolgens in
Via de archiefinventaris (alleen de beschrijvingen met rode nummers) selecteert u het gewenste archiefstuk door op de knop 'Reserveren' te klikken
In het volgende scherm geeft u aan op welke dag u het archiefstuk wilt inzien
Indien u zich bevindt in de studiezaal en een tafelnummer heeft ontvangen kunt u dit nummer vermelden. Als u geen tafelnummer heeft kunt u tafelnummer 777 laten staan
Vervolgens bevestigt u uw reservering door deze te versturen.
Verwant materiaal
Beschikbaarheid van kopieën
Beschrijving van de series en archiefbestanddelen
- Notulen, 1925,1932,1933,1942,1947 en 1950-1958; 1; 1 omslag
- Agenda's van vergaderingen, 1918-1961; 2; 1 omslag
- Ingekomen stukken, 1916-1962; 3-14; 11 omslagen en 1 pak
  De jaren 1940-1943 ontbreken.
  - 1916-1924, 3
  - 1924-1927, 4
  - 1927-1933, 5
  - 1934-1939, 6
  - 1944-1947, 7
  - 1948, 8
  - 1949-1950, 9
  - 1950-1951, 10
  - 1952-1955, 11
  - 1955-1962, 12
  - Rapport der Commissie voor de reorganisatie van de plattelandslectuurvoorziening in Zuid-Holland, 1950, 13; 1 stuk
  - Rapport "Het Plattelandsbibliotheekwezen in Zuid-Holland", 1959, 14; 1 stuk
- Jaarverslagen, 1918,1921-1960; 15; 1 omslag
- Jaarrekeningen met bijlagen, 1924,1925,1932,1934,1936-1939,1943; 16; 1 omslag
- Stukken inzake subsidies, 1921,1933-1934,1954; 17; 1 omslag
- Statuten, met bijlagen., 1918,1921,1922,1957; 18; 1 omslag
- Stukken betreffende statutenwijzigingen, 1918-1947; 19; 1 omslag
- Huishoudelijke Reglementen, met bijlagen., 1918,1925; 20
- Notulen van de Bond van Openbare Leeszalen en Centrale Bibliotheken voor het platteland in Zuid-Holland, 1958-1959; 21; 1 omslag
- Notulen van de op 4 mei 1953 in de Rooms Katholieke Openbare Leeszaal en Bibliotheek te Den Haag gehouden Wintervergadering, 1952; 22; 1 omslag
- Diverse ingekomen jaarverslagen en bijlagen., 23; 1 omslag